最　高　行　政　法　院　裁　定
                                     100年度裁字第2575號
上  訴  人　張水蓮
訴訟代理人　周威良　律師
          　張本皓　律師
被 上訴 人　新北市政府稅捐稽徵處
代　表　人　許慈美
上列當事人間地價稅事件，上訴人對於中華民國100年7月28日臺
北高等行政法院99年度訴字第2230號判決，提起上訴，本院裁定
如下：
　　主  文
上訴駁回。
上訴審訴訟費用由上訴人負擔。
　　理  由
一、按對於高等行政法院判決之上訴，非以其違背法令為理由，
    不得為之，行政訴訟法第242條定有明文。依同法第243條第
    1項規定，判決不適用法規或適用不當者，為違背法令；依
    同法第243條第2項規定，判決有該條項所列各款情形之一者
    ，為當然違背法令。又提起上訴，應以上訴狀表明上訴理由
    並應添具關於上訴理由之必要證據，復為同法第244條第1項
    第4款及第2項所明定。且依同法第307條之1準用民事訴訟法
    第470條第2項第1款、第2款規定，上訴理由應表明原判決所
    違背之法令及其具體內容，暨依訴訟資料合於該違背法令之
    具體事實。是當事人提起上訴，如以原判決有不適用法規或
    適用不當為理由時，其上訴狀應有具體之指摘，並揭示該法
    規之條項或其內容；如以原判決有行政訴訟法第243條第2項
    所列各款情形為理由時，其上訴狀應揭示合於該條款之具體
    事實。上訴狀或理由書如未依上述方法表明，或其所表明者
    顯與上開法條規定之違背法令情形不相合時，即難認為已合
    法表明上訴理由，其上訴自非合法。
二、緣上訴人所有坐落新北市○○區○○段廣興小段1-182地號
    等18筆土地，經被上訴人（於民國99年12月25日由臺北縣政
    府稅捐稽徵處改制為新北市政府稅捐稽徵處）所屬新店分處
    核定98年地價稅為新臺幣802,294元。上訴人對其中其與訴
    外人陳建平、王財貴等人共有（應有部分均為1/3），坐落
    新北市○○區○○段廣興小段1-182、1-322、1-323、1-391
    、1-461、1-462及1-475地號等7筆土地（下稱系爭土地）經
    被上訴人核課地價稅不服，循序提起行政訴訟，經原審法院
    判決駁回後，提起本件上訴。
三、上訴意旨雖主張：上訴人之訴訟代理人於原審已明白表示原
    證18即為「土地使用注意」(3)所稱之地圖謄本，此涉及原處
    分核課面積是否正確，然原判決未依此證據為認定，顯有判
    決理由不備及矛盾之違背法令；原判決以系爭土地不合土地
    稅法第22條所定「作農業用地使用」之要件，然系爭土地自
    然坡度超過百分之30，自不得建築，縱使系爭土地被劃定為
    「第1種住宅區」，對上訴人而言，徒具形式，並無法使用
    此分區，未有任何實質利益。被上訴人原引舊法，對系爭土
    地課徵田賦，尚不致造成上訴人額外負擔，然於89年1月4日
    農業發展條例第3條第10款修正後，改課地價稅，增加上訴
    人之負擔，侵害上訴人之財產權，有違憲法之稅捐平等原則
    及信賴保護原則等語。惟查原判決已就上訴人所有系爭土地
    是否有其所稱之符合土地稅法第22條第1項第4款所定之課徵
    田賦要件情事，而致被上訴人核課系爭土地地價稅於法有違
    之重要爭點，詳述其得心證之理由，並就上訴人之主張，何
    以不足採，分別予以指駁甚明。觀諸前開上訴理由，仍執與
    起訴意旨雷同且經原審不採之陳詞及歧異見解，就原審取捨
    證據、認定事實及適用法律之職權行使，指摘為不當，並就
    原審已論斷者，泛言未論斷，或就原審所為論斷，泛言其論
    斷矛盾，而非適法表明合於不適用法規、適用法規不當、或
    行政訴訟法第243條第2項所列各款之情形，難認對原判決之
    如何違背法令已有具體之指摘。依首開規定及說明，應認其
    上訴為不合法。
四、依行政訴訟法第249條第1項前段、第104條、民事訴訟法第9
    5條、第78條，裁定如主文。
中　　華　　民　　國　　100　 年　　10　　月　　27　　日
                    最高行政法院第四庭
                        審判長法官　藍　獻　林
                              法官　帥　嘉　寶
                              法官　廖　宏　明
                              法官　林　文　舟
                              法官　胡　國　棟

以  上  正  本  證  明  與  原  本  無  異
中　　華　　民　　國　　100　 年　　10　　月　　31　　日
　　　　　　　　　　　　　　　書記官　邱　彰　德